臺灣高等法院刑事判決
111年度侵上訴字第176號
上  訴  人  臺灣桃園地方檢察署檢察官 
上  訴  人  
即  被  告  盧世皓


指定辯護人  朱龍祥律師（法扶律師）
上列上訴人因妨害性自主等案件，不服臺灣桃園地方法院110年
度侵訴字第22號，中華民國111年4月29日第一審判決（起訴案號
：臺灣桃園地方檢察署108年度偵字第17269號、109年度偵字第5
000、5463、5485、24596號），提起上訴，本院判決如下：
    主  文
原判決關於盧世皓被訴對A女犯以藥劑強制性交罪部分撤銷。
盧世皓犯以藥劑強制性交罪，處有期徒刑柒年肆月。扣案白色不
完整藥錠壹粒（驗餘淨重零點貳零公克）沒收。
其他上訴駁回。
    事  實
盧世皓與代號AE000-A108149A號女子(真實姓名年籍詳卷，下稱B
女，無證據證明B女此部分犯行為共犯，詳後述)於本案案發前為
男、女朋友，代號AE000-A108149女子(真實姓名年籍詳卷，下稱
A女)則為B女之姪女。盧世皓與B女於民國108年6月13日相約在桃
園市平鎮見面，B女請其姪女A女駕車載送陪同前往，並表示盧世
皓會介紹一年輕男性與之認識，A女應允後，遂於同日晚間10時
許，駕駛車牌000-0000號自用小客車搭載B女，自新北市蘆州區
南下，於翌日（108年6月14日）凌晨0時10分許抵達桃園市○○區○
○路000號全家便利超商與盧世皓見面，三人先至桃園市中壢市區
吃完宵夜，盧世皓提議就近找汽車旅館住宿，等待盧世皓所稱之
年輕男子前來相聚，等待期間可為A女、B女免費按摩，A女、B女
不疑有他，遂驅車一同前往址設桃園市○○區○○路000號之168汽車
旅館107號房投宿，迨約同日（108年6月14日）凌晨1時許，三人
進入107號房後，盧世皓趁A女洗澡時向B女求愛，B女則表示等A
女入睡後再行魚水之歡，待A女沐浴完畢，盧世皓竟對A女心生淫
念，想與A女性交，然自忖A女不可能同意，B女亦不可能坐視男
友與姪女性交，為卸除A女、B女之心防，知悉佐沛眠（Zolpidem
）為具安眠成分之藥劑，服用該藥物後將會呈現嗜睡、昏迷之狀
態，且A女無意與其為性交，竟基於以藥劑犯強制性交犯意，向A
女、B女佯稱其攜帶含佐沛眠成分之白色橢圓形藥錠4顆為膠原蛋
白，有助肌膚保養，B女不疑有他，先服下2顆，並對A女轉述是
膠原蛋白叫A女服用，再進入浴室洗澡，A女則查覺有異，但看到
盧世皓在觀察其有無服藥，A女乃佯裝服下，嗣趁機吐出棄於床
底下，並趴臥在床上等待B女沐浴完畢，未幾B女沐浴完畢，與A
女併趴於床上，各自玩手機，不久B女果因藥效發作進入熟睡狀
態，A女亦假裝熟睡，盧世皓為確認二人是否已熟睡，乃對二人
進行背部按摩，見二人無反應，再將二人翻身，繼把A女所著內
褲脫掉並撫摸其下體數下後，便去洗澡沐浴，A女趁隙試圖叫醒B
女，惟未能如願，迨盧世皓沐浴完畢，A女因與盧世皓初次見面
不明其底細，阿姨B女又昏睡不醒，唯恐此時若表現清醒狀態或
求救，二人將有性命之憂，遂迫於情勢仍佯裝熟睡，不得不任由
盧世皓接續以手指及生殖器插入其陰道內，以此違反A女意願方
法而為性交行為1次得逞。盧世皓完事後，取來A女手機，繼抓A
女之手試圖以指紋解開手機，A女立即順勢取回手機，再佯與盧
世皓聊天周旋並說不會將今日之事告知他人，避免刺激盧世皓，
另伺機以手機向母親求救，其母親旋即報警，警方亦於獲報後即
時趕到而在上開房間之樓下停車間，將欲逃離現場之盧世皓逮捕
。
    理  由
甲、有罪部分（被告盧世皓對A女犯以藥劑強制性交罪）
壹、程序部分：
一、審理範圍：　　
　  按「上訴得對於判決之一部為之」、「對於判決之一部上訴
    者，其有關係之部分，視為亦已上訴。但有關係之部分為無
    罪、免訴或不受理者，不在此限」、「上訴得明示僅就判決
    之刑、沒收或保安處分一部為之」，110年6月16日修正公布
    ，自同年月18日起施行之刑事訴訟法第348條第1項、第2項
    、第3項分別定有明文。檢察官不服原判決關於被告盧世皓
    對A女犯刑法第222條第1項第4款之犯以藥劑強制性交罪部分
    量刑過輕；對B女涉犯刑法第222條第2項、第1項第4款之以
    藥劑犯強制性交罪以藥劑犯強制性交未遂罪、對C女涉犯刑
    法第222條第第1項第4款之以藥劑犯強制性交罪部分，均經
    無罪判決部分，均提起上訴。被告則對原審關於其對A女犯
    刑法第222條第1項第4款之犯以藥劑強制性交罪、被害人施
    千惠犯刑法第339條之2第1項以不正方法由自動付款設備取
    得他人之物罪、被害人王鼎舜犯刑法第339條第1項之詐欺取
    財罪判決有罪部分均提起上訴，被告上訴後，嗣具狀撤回上
    揭犯以不正方法由自動付款設備取得他人之物罪、詐欺取財
    罪部分之上訴，有被告出具之撤回上訴聲請書附卷可憑（本
    院卷第111頁），檢察官亦未對此部分提起上訴，業已確定
    。從而，本件審理範圍即為檢察官、被告關於原審判決被告
    對A女涉嫌犯以藥劑強制性交罪有罪，及檢察官關於原審判
    決被告對B女涉嫌犯以藥劑犯強制性交未遂罪、對C女涉嫌犯
    以藥劑強制性交罪均無罪部分。
二、按司法機關所製作必須公示之文書，不得揭露被害人之姓名
    、出生年月日、住居所及其他足資識別被害人身分之資訊，
    性侵害犯罪防治法第2條第1項、第12條第2項分別定有明文
    。本件上訴人即被告盧世皓既因觸犯刑法第222條第1項第4
    款之加重強制性交罪，經檢察官提起公訴，核與性侵害犯罪
    防治法第2條第1項規定之性侵害犯罪定義相符，因本院製作
    之本案判決係屬必須公示之文書，為避免本案被害人身分遭
    揭露，依上開規定，對於本案告訴人即被害人及本案相關人
    員之姓名、年籍資料等足資識別身分之資訊，均予以隱匿並
    註明參照卷內事證。
三、證據能力：
  ㈠本判決下引供述證據，經本院於審判期日踐行調查程序，檢
    察官、上訴人即被告盧世皓、辯護人均未於言詞辯論終結前
    就證據能力聲明異議，復查無該等證據有違背法定程序取得
    或顯不可信之外部情狀，依刑事訴訟法第159條之5規定，皆
    有證據能力。　　
  ㈡本件認定事實所引下述非供述證據，並無證據證明係公務員
    違背法定程式所取得，亦查無顯有不可信之情況與不得作為
    證據之情形，且經本院於審判期日踐行調查程序，認均有證
    據能力。
貳、認定事實所憑之證據及理由：
    訊據被告固坦承確有於上述時間與A女、B女同處一室，並在
    B女服用其提供含佐沛眠成分之安眠藥而熟睡時，其與A女發
    生性交行為，然矢口否認有對A女使用藥劑強制性交，辯稱
    ：其女友B女同意與之做愛，但因有A女在場，難以成事，二
    人遂決定要騙A女服下安眠藥，等A女熟睡後，再將B女叫醒
    進行性行為，就在其見A女、B女熟睡後，欲叫醒B女時，A女
    突然清醒過來壓在其身上並撫摸其生殖器，使之勃起，A女
    主動以性器官與其之性器官接合，與A女是合意性交云云。
    辯護人辯稱：Ａ女就其與B女何人先脫衣服、何人先洗澡，兩
    人證述前後不一，A女證述不足採信；且A女於被告進入浴室
    洗澡時，A女即可拿起置於距床上不遠處之桌上手機撥打求
    救，甚或向外求救或逃離現場，A女卻未為之，可見A女舉動
    與常情不符，況依A女所述，遭被告性侵時，其以棉被蓋住
    頭部，何以知悉被告身體特徵，A女指訴顯不合常理；本件
    是A女欲向被告借錢不可得，挾怨報復；被告與B女相約見面
    前，即在「明日之後」網路遊戲中兩人對話時，被告即向B
    女提及要給其姪女A女吃安眠藥，待A女睡著後，其兩人再發
    生性行為，被告並未對A女強制性交，與A女是合意性交屬實
    云云。然查：
　㈠被告辯稱其與A女是合意性交云云，不足採之理由：　
　⒈被告於警詢供稱：我與B女是男女朋友，玩線上遊戲認識，認
    識約1個月左右，A女我不認識，她是我女朋友B女的姪女，
    當天第一次見面；108年6月14日當日凌晨她們開車來桃園市
    平鎮區找我，之後載我一同至中壢市區吃宵夜，吃完消夜就
    去桃園市○○區○○路000號168汽車旅館107號房，她們要來桃
    園之前，我與B女通過電話，有說三人可以一起去汽車旅館
    過夜，到旅館後A女、B女先後去洗澡完畢後，我從包包内拿
    出4顆白色橢圓形藥錠，我將藥錠一人分2顆給她們，我看著
    B女先吃完2顆藥錠，但沒有看清楚A女有無服下，她們兩個
    一起把衣服脫掉赤裸上身，都只剩一條内褲正趴在床上，B
    女表示要我幫她們兩人按摩，按摩到一個段落後，我看到他
    們兩人都睡著了，B女還打呼等語（108年度偵字第17269號
    卷〈下稱108偵17269卷〉第6頁），於偵查中供稱：我與A女的
    阿姨B女是男女朋友，108年6月初才開始交往，我們是玩「
    明日之後」網路遊戲認識，我跟A女是第一次見面。這次是
    他們南下桃園找我，因為A女會開車且是B女姪女，才由B女
    帶A女一起來平鎮找我，我們約在桃園平鎮分局對面，吃完
    消夜後才去汽車旅館，我原本就有帶藥，B女和A女各吃2顆
    ，A女事先不知道我所提供之物為安眠藥，且因為要幫A女及
    B女按摩，所以A女、B女睡覺時都只穿著内褲，後來我有與A
    女發生性行為等語（108偵17269卷第45至47頁）。依被告上
    開供述，足認B女案發當時為被告交往中之女友，A女則為B
    女之姪女，A女與被告在案發前未曾見面並不認識，案發當
    日第一次見面，被告有與A女於上揭時、地發生性行為。
　⒉佐以，A女於甫遭使用藥劑強制性交後，即趁隙使用手機向其
    母求救，委由其母報警查獲被告，當日即前往衛生福利部桃
    園醫院驗傷，驗出A女陰部確有傷勢，有該醫院受理疑似性
    侵害事件驗傷診斷書在卷足按（109偵17269卷保密卷第25至
    29頁）。且被告與A女於案發當日，於事實欄所載時、地確
    有發生性行為，除據被告供認不諱外，亦據A女證述明確。
    並有在A女外陰部採集檢體經送驗，檢出與被告染色體相符
    之DNA-STR型別，有內政部警政署刑事警察局108年8月28日
    刑生字第0000000000號鑑定書在卷可按（108偵17269卷第15
    5至157頁）。益徵案發當日被告確有與A女發生性行為之事
    實，足可認定。所應審究者，A女是否如被告所稱，其與被
    告是合意性交。　
　⒊證人A女於警詢、偵查中及原審證稱：案發當天是第一次見到
    被告，108年6月14日約凌晨1時左右，阿姨（B女）和她男友
    （被告）提議要去168旅館住宿，我們一同去168旅館107號
    房，被告跟B女表示，他是專業按摩師，可以幫我及B女按摩
    ，並叫我先去洗澡，我洗完後出來，因B女跟被告交往，我
    信任B女，所以脫下衣物讓被告按摩，被告拿出4顆白色橢圓
    形的藥錠放在桌上，並小聲跟我阿姨（B女）說一些話，但
    我看到被告拿出藥錠後，我就有警戒心不能服用，之後B女
    有轉述是膠原蛋白叫我服用，且B女自己吞下2顆，因B女吃
    很快，我來不及阻止她，我看到被告在觀察我有無服藥，我
    雖然察覺該藥物有異，但還是將該藥物藏在舌下，假裝喝水
    吞下，然後再吐出來丟在床底下，後來B女就去洗澡，洗完
    出來後，被告要求我們趴睡，B女趴睡在床上睡的很熟，我
    也開始裝睡。被告就開始幫我及B女按摩背部一陣子，接著
    被告就將我及B女的身體翻到正面，脫下我的内褲並用他的
    手指撫摸我的下體外圍，之後他去洗澡，我有試圖叫醒B女
    ，但B女已經昏睡叫不醒，若打櫃臺電話，我擔心撥電話會
    發生聲響，另外手機也離我比較遠，若報警還要在電話中說
    明地點，我擔心還未報警成功就會被被告發現，此時如果我
    對外求助，我跟昏睡的B女可能會因此有生命危險，而我又
    是女生，我認為我無力反抗，只好假裝昏睡，想之後再等待
    求救機會，當時我的手機是放在最前面（按置放在床對面桌
    上），我也不容易拿到手機求救。被告洗完澡後出來，被告
    先將棉被掀開至我的肚臍，撫摸我的胸部及下體，且將手指
    插入我的下體裡，此時我有聽到被告撕開保險套袋子的聲音
    ，被告有戴保險套，才將其陰莖插入我的陰道，被告與我發
    生完性行為後，我當時還裝睡，感覺到他有用衛生紙擦我的
    下體，所以我有請警察要查扣那些衛生紙，警察到場時有詢
    問被告，被告說是他用過的衛生紙；被告原本試圖用我的指
    纹想要解鎖手機，但我趁被告將手機拿近我的手的時候，趁
    機搶下手機，當時我怕被告會傷害我及B女，所以有跟被告
    說，我不會告訴別人，請被告跟我阿姨分手，以降低被告的
    戒心，但同時我有用手機傳LINE通知我媽媽求救；當天我才
    認識被告幾個小時，他還是我阿姨的男朋友，我阿姨又在旁
    邊，倫理上我不可能會願意，而我自己也有男朋友，況且我
    也不知道被告有無性病，不可能合意與被告發生性行為等語
    （108偵17269卷第12至13頁、63頁反面至64頁反面、第81至
    82頁，原審卷第264至269頁）。審之，A女上揭證述遭被告
    施用藥劑強制性交主要情節，前後一致，並無瑕疵，且因初
    次與被告見面，不知被告品性、素行如何，擔心自身及昏睡
    中B女安危，並未即時向外求救、或棄B女安危不顧，自行先
    逃離現場，亦符事理之常；況被告當時為其阿姨B女之男友
    ，其與被告初次見面，並無恩怨，無虛詞構陷必要，其證詞
    自足憑信。
  ⒋證人B女於警詢、偵查中及原審證稱：我與被告是玩網路線上
    遊戲認識的，108年6月間開始交往，案發當日我、A女與被
    告約在平鎮分局對面全家超商碰面，我的用意是想介紹被告
    給A女認識，且被告說他的一位年輕男性友人會來，我們三
    人會合後，被告坐我們的車一同到中壢市區吃宵夜，因為時
    間晚了，被告又說可以幫我們做美容按摩，順便等被告的年
    輕男性友人來，就找汽車旅館入住，之後約於108年6月14日
    1時許，我們三人就開車一起至桃園市平鎮區168汽車旅館投
    宿，但被告的朋友一直沒有出現，被告就叫我跟我姪女A女
    先洗澡，A女先一個人進去泡澡，剩我跟被告在房内聊天，
    我們有相互親密的動作摟摟抱抱之後，被告有跟我說他有幫
    我跟A女準備膠原蛋白，說吃了之後精華液會比較好吸收，
    他從包包裡拿4顆白色橢圓形的藥錠出來放在桌上，之後A女
    洗好澡出來，被告又在我們面前解釋膠原蛋白的好處，我在
    他們面前吃下2顆藥錠，我就叫A女也趕快吃，我沒有看到A
    女吃下去，但有看到他喝水的動作，以為A女也吃了藥錠，
    我後來跟A女說要不要先趴在床上休息，就一個人去洗澡，
    洗完澡出來看見被告在玩電腦，A女上半身沒有穿衣服趴在
    床上玩手機，下半身只穿著一條内褲，棉被蓋在腳上，我也
    將上衣脫去裸上半身趴在床上玩手機，只穿著一條内褲，被
    告要我們先休息，晚一點會幫我們按摩，A女就把房内的燈
    關暗，大約過了5分鐘被告還問我們怎麼沒有睡，我就放下
    手機之後就沒意識了等語（108偵17269卷第19至20頁反面、
    64頁反面至65頁、82頁正、反面，原審卷第270至274頁）。
    觀之，B女上揭證述，其等三人投宿168汽車旅館後所發生經
    過之主要情節，前後並無齟齬，且就其投宿於168汽車旅館
    後，被告如何向A女、B女謊稱其所提供含佐沛眠成分藥錠為
    膠原蛋白，並力促不疑有他之B女吞服，B女吞服後並由B女
    轉述該藥錠為膠原蛋白，叫A女吞服等情，核與A女證述其遭
    被告施用藥劑強制性交前經過之主要情節相符。而B女當時
    係被告女友，並無仇隙，無構詞誣陷之理，其證詞可足憑採
    。
　⒌依被告之供述及證人A女、B女證述，B女為被告交往中之女友
    ，A女則為B女之姪女，A女與被告在案發前完全不認識，準
    此若被告所述屬實，則A女願意與初次相見之陌生男子發生
    性關係乙節，已叫人不解外，該陌生男子之身分同時為阿姨
    之男友，A女竟會不顧倫常背叛阿姨，益發難以置信，甚至
    兩人性交時，兼被告女友之B女，就睡在一旁，兩人尤能不
    忌憚不避諱進行魚水之歡，更是匪夷所思，無法想像。況B
    女於偵查中更明確證稱：A女不可能合意與被告發生性行為
    ，因為我是她的阿姨，被告又是我的男朋友，且他們係第一
    次見面，另外A女的異性緣很好，不需要去特別勾引被告，
    且A女先前有類似遭強制性交的不好經驗，所以她對於性行
    為一事不太喜歡，另外她跟男性朋友也會保持距離，當天他
    們二人也都有保持距離等語（108偵17269卷第82頁反面），
    B女此部分證述亦與常情相符，自足憑採。凡此種種，被告
    辯稱A女係合意與被告發生性行為云云，在在背離常情，情
    節荒誕無稽，實無可採。
  ㈡被告以施用藥劑強制性交之認定：
  ⒈A女於案發後，經警即時協助前往衛福部桃園醫院驗傷時所採
    尿液檢體，送請臺北榮民總醫院臨床毒物與職業醫學科以液
    相層析串聯質譜儀確認檢驗結果，驗出含有Zolpidem（佐沛
    眠）,Caffeine（咖啡因）,Nicotine&its metabolite（Cot
    inine，尼古丁及其代謝物），即驗出含有Zolpidem&its me
    tabolite，檢驗值14ng/mL等節，有該院108年8月6日檢驗報
    告在卷可憑（108偵17269卷第146至147頁反面）。A女丟於
    床下之白色藥錠1粒（淨重0.40公克，取樣0.20公克鑑定，
    餘0.20公克），經送驗結果，檢出佐沛眠（為鎮定安眠劑）
    成分，為第四級管制之藥品，有內政部警政署刑事警察局10
    8年9月2日刑鑑字第0000000000號鑑定書存卷可按（108偵17
    269卷第145頁）。而A女尿液檢驗質為14ng/mL，與其將被告
    交付謊稱膠原蛋白藥錠（實為含佐沛眠成分鎮定安眠劑）佯
    裝吞服，實含於口中未吞食，嗣趁機吐出棄於床底下，然該
    藥錠既經含於口中即有融化之情，惟A女伺機吐出並未全部
    吞服，始於其尿液檢出低劑量檢驗值14ng/mL之佐沛眠成分
    乙情相符。而一般食物或飲品中既不會含有佐沛眠，可徵A
    女口中含服被告交付藥錠中含佐沛眠成分之藥劑，因藥錠部
    分融化，方會於尿液中檢出代謝物，足可認定。
　⒉被告知悉其經由B女交予A女吞服藥錠含佐沛眠成分之鎮定安
    眠劑為政府管制藥品乙情，論述如下，就案發當日被告交與
    A女、B女服用之安眠藥來源及藥錠係管制藥品等情，已據其
    於警詢供稱：「（安眠藥品是何人所有？安眠藥品是管制藥
    品你從何得來？）我所有。2017年4月份左右，我失戀我朋
    友要我好睡一點拿給我5顆，我當天使用1顆，另外4顆今天
    才拿出來使用。」等語（108偵17269卷第7頁），且就安眠
    藥成分及其效用，被告於偵查中亦供稱：之前我在台北三軍
    總醫院就醫時，有拿醫生開的安眠藥處方籤，也有服用過安
    眠藥，睡不著時才會服用；之後約其26歲、27歲（按被告出
    生年月日為81年1月12日，依其所述時間約107年、108年1月
    間）時因父親對伊家暴，其又再度服用安眠藥劑等語在卷（
    108偵17269卷第216頁）。承上，依被告於警詢、偵查中供
    述，其於本案案發前，既長期服用安眠藥劑，理當對於安眠
    藥劑成分、效用有相當程度瞭解，且含佐沛眠成分安眠藥劑
    ，亦為醫師處方常用之配藥，佐以被告亦明確陳稱其曾拿過
    醫生開立安眠藥處方籤，理當會加以檢視閱覽效用，以避免
    服用過量及維護身心健康。承上，足認被告知悉其提供給A
    女吞服謊稱膠原蛋白之藥錠含佐沛眠成分之安眠藥劑，足可
    認定。被告辯稱：不知提供給A女吞服謊稱膠原蛋白之藥錠
    含佐沛眠成分之安眠藥云云，與事實不符，實無足採。
　⒊刑法強制性交罪，係為保護性自主權法益而設，相關之性行
    為必須絕對「尊重他方之意願」，祇須所施用之方法違反被
    害人之意願，足以壓抑被害人之性自主決定權者，即足當之
    。易言之，行為人創造的情境關係，已經事實上削弱被害人
    的反抗效能，使得被害人產生心理層面的高度恐懼，無法施
    展有效的抗拒行動，已達壓抑被害人性自主意思決定強制效
    果，自該當於反意願行為方法而為性交。本件被告與A女、B
    女投宿上開汽車旅館107 號房後，被告竟對A女心生淫念，
    欲與A女性交，然自忖A女斷不可能同意，女友B女亦不可能
    坐視男友與A女性交，為卸除A女、B女之心防以逞性慾，乃
    誘使A女、B女服用其攜帶成分為佐沛眠之白色橢圓形藥錠4
    顆為膠原蛋白，B女不疑有他，先服下2顆，A女則覺有異佯
    裝服下，趁機吐出，棄於床底下，待B女沐浴完畢，未幾B女
    果因藥效發作進入熟睡狀態，A女亦假裝熟睡，被告見二人
    無反應，再將二人翻身，繼把A女所著內褲脫掉並撫摸其下
    體數下後，便去洗澡沐浴，A女趁隙試圖叫醒B女，惟未能如
    願，迨被告沐浴完畢，A女因與被告初次見面不明其底細，
    阿姨B女又昏睡不醒，唯恐此時若表現清醒狀態或向外求救
    ，二人將有性命之憂，遂迫於情勢仍佯裝熟睡而不得不任由
    被告接續以手指及生殖器插入其陰道內，違反其意願對之為
    性交行為1次得逞，業如前述。同時A女因擔心其昏睡中阿姨
    B女及其本人安危，於遭施用藥劑強制性交後，私下用手機
    傳LINE通知A女母親求救乙情，亦據證人A女母親於原審證稱
    ：我女兒（A女）有傳訊息告訴我她在哪裡，我當下也很驚
    慌，要求她先保命再求後續，我只知道要趕快報警，女兒確
    認他自己沒有很緊急的生命危險時，因為在她很小的時候，
    我就跟她說了，女生反抗的能力有限，任何事情都沒有生命
    重要，她有通知我，她在哪裡，警察也很迅速找到那個地方
    ，並順利攔截被告等語（原審卷第277至278頁）。據上，被
    告向B女、A女佯稱服用其提供保養皮膚之藥劑，可使按摩效
    果更佳，而使其等誤服被告所提供之安眠藥藥錠，創造其易
    於對A女強制性交的情境關係，已事實上削弱A女的反抗效能
    ，使得A女擔心其昏睡阿姨B女性命安危，並擔心其初次見面
    之被告是否對其等生命、身體、健康造成威脅，因而產生心
    理層面的高度恐懼，無法施展有效的抗拒行動，被告行為已
    達壓抑A女性自主意思決定強制效果，自該當於違反A女意願
    行為方法而為性交。
　㈢被告及辯護人另辯稱：就Ａ女與B女證述何人先脫衣服、何人
    先洗澡，兩人證述前後不一，A女證述不足採信；且A女於被
    告進入浴室洗澡時，A女即可拿起置於距床上不遠處之桌上
    手機撥打手機求救，甚或向外求救或逃離現場，可見A女舉
    動常情不符，況依A女所述，遭被告性侵時，其以棉被蓋住
    頭部，何以知悉被告身體特徵，A女指訴顯不合常理；A女是
    欲向被告借錢不可得，挾怨報復云云。查：①按供述證據有
    部分前後不符，或相互間有所歧異時，究竟何者為可採，事
    實審法院非不可基於經驗法則，斟酌其他卷證資料，本其自
    由心證，作合理之比較，然後敘明定其取捨之理由。若其基
    本事實之陳述與真實性無礙，復有佐證可供審酌時，即非不
    得予以採信，非謂一有不符或矛盾，即全部不可採取。A女
    就其遭被告施用藥劑強制性交之基本事實陳述，有前開補強
    證據足以佐證其證述主要事實真實性，業如前述。縱A女指
    證當時脫衣、入浴室沐浴細節與B女證述有些許出入，亦無
    礙於A女指證真實性。②A女因與被告初次見面不明其底細，
    其阿姨B女又昏睡不醒，唯恐此時若表現清醒狀態或起身拿
    取手機或向外求救、逃離現場，恐驚動被告，其與B女將有
    性命安全之憂，遂迫於情勢仍佯裝熟睡而不得不任由被告接
    續以手指及生殖器插入其陰道內，對其為性交行為得逞，已
    如前述，此情未悖於事理，不能以A女未立即指責被告、或
    逃離現場或呼救，遽認A 女所指遭受性侵害之陳述俱不可採
    。③被告及辯護人另辯稱：依A女所述，其遭被告性侵時，自
    己以棉被蓋住頭部，何以知悉被告身體特徵云云，然依A女
    於偵查中所述，其僅指出被告手臂被上有一大片刺青之特徵
    （108偵17269卷第64頁反面），而依卷附被告於甫遭警查獲
    時，警方所拍攝其著裝後照片，即可明顯看出其雙手手臂刺
    青外露（109偵17269卷保密卷第82頁），是A女可指出被告
    手臂刺青特徵，亦符事理之常。④被告及辯護人復辯稱：A女
    是欲向被告借錢不可得，挾怨報復云云，然此部分已為A女
    否認，且被告亦未提出A女有此部分舉動之相關證據，供本
    院審認，遑論案發當日被告與A女係初次見面，A女如何知悉
    被告有多餘資金可出借。據上，被告及辯護人所辯，不足採
    信。
　㈣被告及辯護人復辯稱：被告與B女相約見面前，即在「明日之
    後」網路遊戲中，兩人對話時即向B女提及要給其姪女A女吃
    安眠藥，待A女睡著後，其兩人再發生性行為，可認被告所
    稱與A女是合意性交屬實云云。然查，被告與B女在「明日之
    後」網路遊戲中兩人對話，A女並不知曉，縱被告此部分所
    稱為真，亦難以被告於與B女在網路遊戲中兩人上開對話內
    容，即遽認A女同意服用被告所提供安眠藥，並與被告合意
    性交；況被告與B女上開對話，亦僅B女同意在A女睡著後與
    被告發生性行為，並無法遽認A女同意與被告發生性行為。
    被告及辯護人所辯與事實不符，自無足採。
　㈤被告及辯護人聲請調閱上開軟體網路遊戲公司中「快樂的小
    梅」帳號是否是B女的帳號，待證事實為被告在羈押期間，B
    女自己在網路遊戲中留言，當初就是要被告拿出30萬元，證
    明A女、B女顯有串通要跟被告索取30萬的行為。然縱認B女
    在案發後有於網路遊戲中留言要求被告拿出30萬元，亦僅為
    B女個人行為，卷內證據並無法證明A女、B女有共謀串通之
    情。而本件被告對A女施用藥劑強制性交犯行事證已明，已
    據本院詳述如前，此部分無再調查必要。
參、論罪：　　
一、按刑法第222條第1項第4 款之加重強制性交罪，祇須行為人
    意圖強制性交，而對被害人施以藥劑之違反其意願之方法者
    ，其犯罪即屬已經著手。此所稱藥劑，不以傳統上具有催情
    作用之藥劑為限，兼含迷幻、興奮劑及安眠、鎮靜劑等，祇
    要足以致人無法或難以自主決定、自由表達性意願，或超越
    正常表現性慾念者，均已該當。其給與方式，暗中入藥、明
    白給藥、誘惑、欺瞞或慫恿供藥，悉相同評價，僅情節輕重
    有別，量刑時允宜考慮而已。易言之，其因果關係，乃存在
    於行為人利用藥劑，結果致被害人性意思自主之能力受有妨
    害。查本案以違反A女意願方法而為性交之原因，係因被告
    故意佯稱服用其所提供膠原蛋白藥錠（實則含佐沛眠成分安
    眠藥劑），可保養皮膚且易使按摩效果更加，謊騙A女吞食
    含佐沛眠成分鎮定安眠藥劑，A女因覺有異佯裝服下，趁機
    吐出，棄於床底下，而B女不疑有他，吞服後果因藥效發作
    進入熟睡狀態，A女因唯恐此時若表現清醒狀態，其本人及B
    女將有性命之憂，遂迫於情勢仍佯裝熟睡而不得不任由被告
    以上揭方式，對其為性交行為1次得逞。申言之A女性意思自
    主之能力受有妨害，無法或難以自主決定、自由表達性意願
    ，係迫於當下客觀情勢而非緣於安眠藥之作用，惟儘管本案
    因果歷程不如被告預期，但最終成功強制性交A女之結果，
    並不違背被告最初之本意。
二、核被告所為，係犯刑法第222條第1項第4款之以藥劑犯強制
    性交罪。又被告撫摸A女下體之猥褻行為，屬強制性交之階
    段行為，應為以藥劑犯強制性交罪所吸收，不另論罪。
三、被告對A女施以藥劑後，接續以手指及生殖器插入A女陰道內
    為強制性交行為，為接續犯，應論以一罪。
四、原審蒞庭檢察官固於科刑辯論時論告，被告為了達成對被害
    人A女為性行為之目的，不惜以下藥，使被害人服下第四級
    毒品佐沛眠（Zolpidem）的手段而加以達成其目的，同時殘
    害被害人的身心靈等語（原審卷第311至312頁），認定被告
    對A女之行為同時以欺瞞方式使A女施用第四級毒品佐沛眠（
    Zolpidem），涉犯毒品危害防制條例第6條第4項欺瞞使人施
    用第四級毒品罪嫌。然犯罪事實應依證據認定之，無證據不
    得認定犯罪事實，被告固不否認有於上述時、地，提供含有
    佐沛眠成分之安眠藥劑供A女服用，惟安眠藥物屬管制藥品
    ，其成分為何，除具醫藥專業背景之醫師或藥劑師或醫藥教
    育研究試驗人員得以知悉外，實難苛令一般人均得以知悉各
    該管制藥品是否同有毒品成分或有預見之可能性，或已公告
    為第四級毒品。被告於偵查中固供稱：之前我在台北三軍總
    醫院就醫時，有拿醫生開的安眠藥處方籤，也有服用過安眠
    藥，睡不著時才會服用等語，但依被告高中肄業之教育程度
    與從事遊戲直播主工作之性質，難認與醫療或醫藥專業有何
    關聯，則被告應非當然知悉、或可預見上開安眠藥物含有第
    四級毒品成分，而以欺瞞方法使A女服用，自難認被告所為
    該當毒品危害防制條例第6條第4項以欺瞞或其他非法方式使
    A女施用毒品之直接故意或不確定故意。檢察官認被告所為
    亦構成以欺瞞或其他非法方式使A女施用第四級毒品罪，容
    有誤會。
肆、撤銷改判之理由及科刑審酌事項：　　　
一、原審認被告所犯以藥劑犯強制性交罪事證明確，予以論罪科
    刑，固非無見，惟查：㈠有罪判決書，應記載對於被告有利
    證據不採納之理由，如漏未記載，即有判決不備理由之違背
    法令。原判決對於被告所提出其與B女相約見面前，即在「
    明日之後」網路遊戲中，兩人對話時即向B女提及要給其姪
    女A女吃安眠藥，待A女睡著後，其兩人再發生性行為，可認
    被告所稱與A女是合意性交，此為有利被告之證據，何以不
    足採信，未敘明理由，自有未洽。㈡原判決對於被告之行為
    ，何以不構成原審蒞庭檢察官所主張亦涉犯毒品危害防制條
    例第6條第4項之以欺瞞方法使人施用第四級毒品罪之理由，
    未為說明，亦有判決不備理由之違失。㈢判決就被告所有供
    其犯前開犯行所查獲含不完整顆粒藥錠1粒為第四級管制之
    藥品（亦為第四級毒品）之違禁物未諭知沒收，亦有違誤。
    被告上訴意旨仍否認犯罪部分，並非可採，業經本院論駁如
    前。檢察官則以被告除於犯後矢口否認犯行，態度不佳、毫
    無悔悟之心外，杜撰子虛烏有情節，試圖欺騙司法機關、隱
    匿其極度惡劣、泯滅良知之犯罪行為，更使A女受第二次傷
    害，犯罪所生危害程度重大，且迄今亦未與A女和解、取得A
    女宥恕，原判決量刑過輕為由，提起上訴，然按刑事審判旨
    在實現刑罰權之分配的正義，故法院對有罪被告之科刑，應
    符合罪刑相當之原則，使輕重得宜，罰當其罪，以契合社會
    之法律感情，此所以刑法第57條明定科刑時應審酌一切情狀
    ，尤應注意該條所列10款事項以為科刑輕重之標準，俾使法
    院就個案之量刑，能斟酌至當。而量刑輕重係屬事實審法院
    得依職權自由裁量之事項，苟已斟酌刑法第57條各款所列情
    狀而未逾越法定刑度，不得遽指為違法，本件原審判決關於
    科刑之部分，係於法定刑度之內，予以量定，客觀上並無明
    顯濫權或失之過重之情形，亦未違反比例原則。更已就檢察
    官上訴意旨所指上情，原審已審酌說明就被告否認犯罪，咨
    意妄為，手段下流，對於受害者身心產生巨大傷痛，不言可
    喻，犯後不僅未能認錯懺悔，反編撰荒誕不經之情節，二度
    傷害被害人尊嚴等節詳予量酌，至被告是否與告訴人、被害
    人達成和解或調解，僅為犯後態度事由之一，而告訴人、被
    害人最終仍得透過民事訴訟及強制執行等程序令被告承擔應
    負之賠償責任，法院自不應將刑事責任與民事賠償過度連結
    ，檢察官以原判決量刑過輕為由提起上訴，並無理由。惟原
    判決有上開可議之處，應由本院將原判決關於此部分予以撤
    銷改判。
二、爰以行為人之責任為基礎，審酌被告素行，其為貪圖一己私
    慾，竟將屬管制藥品佐沛眠提供A女用，欲藉此讓A女陷於昏
    睡後對其為強制性交犯行，戕害A女之性自主決定權，罔顧
    被害人A女係其交往中女友之姪女，且無視玷污被害人時，
    女友就在同床一側入睡，咨意妄為，手段卑劣，對於受害者
    身心產生巨大傷痛，不言可喻，犯後不僅未能認錯懺悔，反
    編撰荒誕不經之情節，傷害被害人尊嚴，應予非難，兼衡被
    告犯罪之動機、目的、手段，暨被告自陳高中肄業之教育程
    度，從事遊戲直播主為業，已婚，家中有父親、配偶及2各
    小孩待扶養之家庭生活經濟狀況（見本院卷第156頁）等一
    切情狀，量處如主文第2項所示之刑。
三、沒收之說明：
    扣案白色不完整顆粒藥錠1粒（淨重0.40公克，取樣0.20公
    克鑑定，餘0.20公克），經送驗結果，檢出佐沛眠（為鎮定
    安眠劑）成分，為第四級管制之藥品（亦為第四級毒品），
    有內政部警政署刑事警察局108年9月2日刑鑑字第000000000
    0號鑑定書存卷可查（108偵17269卷第145頁），為被告所有
    供其犯前開犯行所查獲之違禁物，不問屬於犯罪行為人與否
    ，應依刑法第38條第1 項規定宣告沒收。至於鑑驗用罄部分
    ，因已滅失，不再為沒收之諭知。
乙、無罪部分（上訴駁回部分，即涉嫌對B女、C女犯強制性交  
    罪部分）：
一、公訴意旨略以：被告與B女前為男、女朋友，兩人於108年6
    月13日相約見面，A女（被告對A女犯行如前述）遂應B女要
    求，於108年6月14日凌晨0時10分許，駕駛車牌000-0000號
    自用小客車搭載B女至桃園市○○區○○路000號全家便利超商與
    盧世皓見面，見面後盧世皓即提議至址設桃園市○○區○○路00
    0號之168汽車旅館住宿，可為A女、B女免費按摩，A女、B女
    不疑有他，遂同意一同入住上開汽車旅館107號房。被告於
    上開汽車旅館內，先向B女求歡遭拒後，基於猥褻之犯意，
    以手強摸B女之胸部及私處；旋被告竟提升其犯意為加重強
    制性交之犯意，向B女佯稱為專業按摩師，並提供成份為佐
    沛眠之白色橢圓形藥丸2顆予B女，佯稱此為有助其保養肌膚
    之膠原蛋白，B女不覺有異而服用，被告待B女洗澡完畢後，
    要求其趴著，並為其按摩背部，B女即因藥效發作而睡著，
    被告對B女已著手以藥劑強制性交之犯行，惟因A女在被告對
    之完成強制性交後，不再裝睡，因而未能繼續侵害B女，而
    屬未遂。因認被告對B女之行為，涉犯刑法第222條第2項、
    第1項第4款之以藥劑犯強制性交未遂罪嫌。
二、公訴意旨另略以：被告與代號AE000-A108417號(92年5月生
    ，真實姓名年籍詳卷，下稱C女)女子為網友。於108年11月8
    日向C女表示可為其免費按摩，而於翌日（同年月9日）凌晨
    與C女相約於桃園市○○區○○街00號(A22微旅HOTEL)見面。盧
    世皓與C女小酌片刻後，盧世皓即基於加重強制性交之犯意
    ，要求C女將衣服脫光，並提供成份為佐沛眠之白色橢圓形
    藥丸1顆予C女，佯稱此為有助其保養肌膚之膠原蛋白，C女
    不覺有異而服用，隨後即因藥效發作而睡著。盧世皓其後即
    生殖器插入C女之陰道，對其為性交行為1次得逞。因認被告
    對C女之行為，涉犯刑法第222條第1項第4款之以藥劑犯強制
    性交罪嫌。
三、按犯罪事實應依證據認定之，無證據不得認定犯罪事實；不
    能證明被告犯罪者，應諭知無罪之判決，刑事訴訟法第154
    條第2項、第301條第1項分別定有明文。　　
四、公訴意旨認被告對B女、C女分別犯加重強制性交罪既、未遂
    嫌，無非係以：被告盧世皓於警詢及偵查中之供述、證人即
    告訴人B女及C女於警詢時及偵查中之證述、暨C女之衛生福
    利部桃園醫院受理疑似性侵害事件驗傷診斷書、性侵害犯罪
    事件通報表、被告與C女之通訊軟體Line、Cheers對話紀錄
    、A22微旅住宿旅客名單、性侵害案件現場繪製圖(被害人手
    繪)、車輛詳細資料報表、現場照片，為其論據。
五、訊據被告固坦認與B女於前述時間相約至上址168汽車旅館10
    7 號房投宿，趁A女洗澡時向B女求愛，欲發生性行為並有撫
    摸B女之胸部及私處；另有與C女於前開時間相約至上址A22
    微旅HOTEL見面、休息，惟堅決否認有何以施用藥劑對B女、
    C女犯強制性交犯行，辯稱：我當時與B女為男、女朋友關係
    ，之前與B女就有合意要發生性行為，所以B女才來找我，一
    起投宿168汽車旅館；我與C女有至A22微旅HOTEL休息，但並
    未發生性行為等語。
六、經查：
　㈠B女部分：
　⒈被告與B女於108年6月間為男女朋友關係，於同年月13日兩人
    相約見面，B女要求其姪女A女，於108年6月14日凌晨0時10
    分許駕駛前開小客車搭載B女至桃園市○○區○○路000號全家便
    利超商與盧世皓見面，嗣被告提議至址設桃園市○○區○○路00
    0號之168汽車旅館住宿，並表示可為A女、B女免費按摩，三
    人遂一同入住上開汽車旅館107號房，因被告之前與B女有合
    意要發生性行為，遂撫摸B女之胸部及私處，因B女礙於A女
    在旁，被告乃提供成分為佐沛眠之白色橢圓形藥丸各2顆予A
    女及B女服用，欲待2人服用睡著後，再喚醒B女與其發生性
    行為，惟被告因不知A女假裝吞服、昏睡，實未服用，被告
    誤以為A女服用上開藥錠昏睡，乃對之完成強制性交後，因A
    女不再裝睡，故被告未能繼續喚醒B女與之發生性行為等情
    ，業據被告供承在卷，並據A女、B女證述綦詳。並有A女駕
    駛前述小客車搭載被告及B女進入168汽車旅館監視器翻拍照
    片、內政部警政署刑事警察局108年9月2日刑鑑字第0000000
    000號鑑定書在卷足佐（108偵17269卷第35至36頁反面、第1
    45頁）。此部分事實，可堪認定。
　⒉按刑法強制性交罪，須行為人主觀上具備侵害被害人性自主
    之行使、維護，以足使被害人性自主決定意願受妨害，且行
    為人必須具有故意之主觀構成要件，始能成罪。依B女於警
    詢時之供述：「我姪女（A女）先一個人進去泡澡，剩我跟
    我男友（被告）在（168汽車旅館107號）房內聊天，有相互
    親密動作摟摟抱抱之後，他表示要跟我作愛，我因為怕姪女
    會突然洗好澡我就拒絕盧世皓，他表示可以等姪女睡著後再
    跟我發生親密關係，我後來有同意他。」「(你原先是否就
    是與你男朋友有共同意識要在汽車旅館房內發生性關係？）
    有，但有說如果姪女（A女）還沒睡可能不會做愛如果真的
    要發生關係可以等到姪女睡著或他和我去浴室做愛」及於原
    審審理時就前揭警詢筆錄內容問其是否屬實時，B女答稱：
    「對，我有這樣講過」等語，可知B女同意與被告有性交行
    為，而B女既同意與被告性交，被告顯然無使用藥劑之必要
    ，是其令B女服用安眠藥之舉動，得否認係為遂行對B女強制
    性交之前階方法行為，不無疑問。
　⒊承上，被告在A女在外觀佯裝昏睡、B女則呈現熟睡狀態後，
    並非依與女友B女之約定，將B女喚醒發生性行為，而係選擇
    對A女直接進行性交行為，佐之A女與被告乃初次相見，且為
    B女之姪女，按理A女不可能同意與初次見面且為阿姨男友之
    陌生男子（即被告），就在阿姨睡覺之同一張床上發生性關
    係，另B女若意識清醒，亦不可能坐視被告性侵其姪女，從
    而合理之認定，被告力勸催促A女、B女二人一同服下安眠藥
    ，對於B女應僅僅志在排除強制性交A女時可能遭遇之阻礙，
    實無強制性交B女之故意，公訴意旨認被告以藥劑強制性交B
    女未遂部分，不符主觀不法要件。
　⒋又性侵害犯罪態樣複雜多端，且通常具有高度隱密性，事後
    常有各執一詞，而有難辨真偽之情形。事實審法院為發現真
    實，以維護被告之正當利益，對於被害人之陳述是否可信，
    自應詳加調查，除應就卷內相關證據資料細心剖析勾稽，以
    究明被害人之陳述是否合於情理以外，尤應調查其他相關佐
    證，以查明其陳述是否確與事實相符。B女固於偵查中證稱
    ：案發當天是被告一直要求要與我發生性行為，所以我跟他
    說A女在旁邊，不適合發生性行為，我有要求被告開兩個房
    間，但被告不願意支付兩間房間的費用，又表示他是按摩師
    ，要幫我們按摩，不需要開兩間房等語（108偵17269卷第82
    頁反面），然B女於警詢時即陳述：我原先就與我男朋友（
    被告）有共同意識要在汽車旅館房内發生性關係，我姪女進
    去洗澡後，我跟我男友(即被告)有摟摟抱抱，他表示要跟我
    作愛，我怕姪女突然洗好澡，所以拒絕他，他說可以等姪女
    睡著後，再跟我發生親密關係，我後來有同意等語（108偵1
    7269卷第19頁反面至20頁），復於原審審理時證述其於警詢
    上揭陳述內容是事實（原審卷第276頁）。勾核B女前上證述
    ，其原本即與被告合意性交，僅因當時A女在場而未完成甚
    明。本件檢察官起訴被告對B女涉犯上開施用藥劑強制性交
    未遂犯行，除B女於偵查中單一指訴外，別無其他補強證據
    可資佐證。公訴意旨所指被告此部分犯罪，仍存有合理懷疑
    ，無由依卷內檢察官所舉事證使本院形成確信為真實之心證
    ，既不能證明被告涉有此部分施用藥劑強制性交未遂罪嫌，
    自屬不能證明被告犯罪，應為被告無罪之諭知。
　⒌原審就此部分經詳查研求後，以檢察官所舉之證據，無論直
    接或間接證據，均尚未達於通常一般之人均可得確信而無合
    理之懷疑存在之程度，認不能證明被告此部分犯罪，而為無
    罪之諭知，已就檢察官所舉之證據，如何不足擇為不利被告
    之認定，於判決理由詳予敘明，核無不合，應以維持。檢察
    官上訴意旨略以：B女已明確拒絕被告與之發生性行為之邀
    約，原審僅憑B女部分證述，逕認B女同意與被告性交，不免
    未綜觀事證全貌，生斷章取義之舉，顯是認定事實違誤云云
    。惟查：B女固於偵查中證稱，其跟被告說A女在旁邊，不適
    合發生性行為，然B女於原審審理時亦證稱：我姪女A女進去
    浴室洗澡後，被告跟我有作親密舉動，然後聊天等語（原審
    卷第273頁），依B女證述，其與被告趁A女進入浴室洗澡之
    短暫時間，兩人即有親密舉動，益徵B女原本即與被告有發
    生性行為合意，因A女在場而無法完成性交行為，則B女既本
    與被告有性交合意，僅因外在因素影響遂未完成，難認被告
    主觀上有強制性交犯意，且被告並無施以足壓制B女自由意
    志之手段，亦難認有何客觀上被告施用藥劑強制性交行為或
    其他違反B女意願之表現。且按證據之取捨及犯罪事實之認
    定，乃事實審法院之職權，苟其取捨，不違背經驗法則或論
    理法則，不得任意指為違法；又證據之證明力如何，由事實
    審法院本於確信自由判斷之，此項自由判斷之職權行使，苟
    係基於吾人日常生活之經驗，而未違背客觀上應認為確實之
    定則，又已敘述其何以為此判斷之理由者，亦不容漫指為違
    法，而據為適法之上訴理由。本件原審參酌卷內相關事證相
    互勾稽，認不能證明被告有對B女施用藥劑強制性交未遂之
    主觀犯意，據以為被告此部分無罪之諭知，尚無違背經驗法
    則及論理法則，並經本院補充說明如上。檢察官上訴意旨仍
    執前詞，就原審踐行調查證據程序後，本於經驗法則所為證
    據取捨、判斷其證明力職權之適法行使，仍持己見為不同之
    評價，指摘原判決不當，尚非可採，其上訴無理由，應予以
    駁回。
　㈡C女部分：　
　⒈被告與代號AE000-A108417號(92年5月生，真實姓名年籍詳卷
    ，下稱C女)女子為網友，於108年11月8日向C女表示可為其
    免費按摩，而與C女相約於桃園市○○區○○街00號(A22微旅HOT
    EL)見面乙情，業據被告供認在卷，並據C女證述明確（109
    年度偵字第5485號〈下稱109偵5485卷〉第30頁反面至31頁反
    面、第47頁），並有兩人於108年11月9日凌晨各自騎乘機車
    至A22微旅HOTEL途中監視錄影光碟翻拍照片、A22微旅HOTEL
    之被告登記住宿旅客名單、C女手繪A22微旅HOTEL房間配置
    圖、錄影光碟翻拍照面在卷足佐（109偵5485卷第67頁、第7
    5頁、第81頁至第89頁）。此部分事實，足可認定。
　⒉證人C女於警詢、偵查中及原審固證稱：被告跟我約在A22旅
    館，他說要幫我按摩，他有拿1顆說是膠原蛋白的藥給我吃
    ，說吃了按摩會比較好吸收，我吃下後，就昏沉，我有印象
    他要親我，我有推開他，但推不開，醒來後，我發現下體有
    一團衛生紙；我回想的內容，就是被告讓我服藥，然後就發
    生關係云云。然查：
  ①C女於警詢指稱：我之前有跟被告說，我上班又要上課很累，
    108年11月8日晚上被告聯繫我，我們相約至中壢火車站會合
    ，便各自騎機車至A22微旅HOTEL，我先去洗澡，被告說等一
    下要按摩，穿了也還是要脫衣服，所以我就只有穿内褲和一
    件外衣坐在椅子上與被告喝酒，我大概喝1瓶半的冰火，被
    告大概喝3瓶的BAR啤酒，約莫過了半小時左右，被告拿1顆
    說是膠原蛋白的藥丸給我吃，約莫過5分鐘左右，我便很想
    睡覺，後來就沒有意識了，中間過程都是很片段的記憶，只
    是依稀感覺到被告的睪丸似乎有觸碰到我的陰部，且有感覺
    到被告親吻我唇部、把我拉到他身上，將他的生殖器插入我
    的陰道内、也有聽到被告說要我幫他口交，印象中我有拒絕
    被告，其他的我就沒有印象了，等我醒來約莫已經是隔天早
    上7點左右等語（108偵5485卷第47頁）。
　②C女於偵查中證稱：被告跟我說要幫我按摩，因為他的工作室
    很亂，就叫我找房間，我就找了A22微旅HOTEL，到房間後，
    被告先叫我去洗澡，還從夾鍊袋裡拿1顆白色的藥丸，並說
    是膠原蛋白要給我吃，表示身體可以放鬆比較好吸收精油，
    我吃了之後被告叫我躺在床上，被告就撲上來親我，當下我
    沒有力氣了，我有試圖推開被告，但我還是推不開，過程中
    有一度斷片，下一個印象是我有推開被告，隔天我回家後我
    有想過應該有發生性行為等語（108偵5485卷第209頁）。
  ③C女於原審證稱：我們一去A22微旅HOTEL之後聊天，被告叫我
    先去洗澡，洗完澡後，被告叫我吃膠原蛋白，我又喝了一瓶
    半的冰火，後來意識就模糊了，意識模糊之前我只有感受到
    被告親我的嘴巴，接著我的記憶只剩下片段，被告把我拉到
    他身上，叫我在他上面動，跟被告發生性行為，我記得我有
    推開，以後我就沒有印象等語。
　④承上，依A女歷次陳述被告當天有拿出1顆白色的藥丸供其服
    用後，其未幾即陷於意識模糊，就有無與被告發生性行為乙
    事，亦證稱隔天我回家後我有想過應該有發生性行為，並未
    確認，且就過程中有無反抗或拒絕，亦證稱印象中我有拒絕
    被告，其他的我就沒有印象了，甚或於偵查中證稱：我吃了
    被告提供的膠原蛋白後，被告叫我躺在床上，被告撲上來親
    我，當下我沒有力氣了，我有試圖推開被告，但我還是推不
    開云云，則C女當時是否有意識而試圖推開被告但還是推不
    開之抗拒情節，其指證即有前後不一之情。而被告否認當時
    有提供「膠原蛋白」藥錠給C女服用，並供稱當日兩人喝酒
    後就各自睡覺，無發生性行為（108偵5485卷第120頁反面、
    原審卷第241頁）。依被告供述與C女指證，就被告有無提供
    「膠原蛋白」藥錠給C女服用及發生性行為等情，除C女指證
    外並無其他補強證據可佐。
  ⒊本案發時間108年11月8日至同年月9日凌晨，C女於同年12月3
    日向警方報案，報案理由，C女於原審證稱：我蒐集到可認
    為被告對我性侵的證據，就是LINE的對話等語（原審卷第24
    0頁至第241頁），可知C女主張被告對其施用藥劑強制性交
    ，除C女於時隔3星期有餘始向警方報案外，其餘僅有依卷附
    雙方坦認Line對話記錄，提及C女說：「其實昨晚的事情我
    略知一二」乙節（108偵5485卷第181頁），然此段話究何所
    指？C女於原審證稱：因為那時候我記憶剩下片段，感覺好
    像有發生什麼事情，所以算是問被告到底有沒有跟我發生性
    行為，算是測試吧等語（原審卷第235頁），且C女於原審亦
    證稱：當下不確定是否有跟被告發生性行為，我沒有向其他
    人求救或報警等語（原審卷第239），而依C女所述其報案依
    據，乃係其與被告LINE對話內容，然依C女證述此乃係事後
    其向被告測試詢問、蒐證，並無證據確認被告當時對其施用
    強制性交。至於同年12月3日驗傷，衛生福利部桃園醫院出
    具診斷證明書固記載處女膜6點鐘方向有陳舊性裂傷（109偵
    5485保密卷第9頁），然因C女時隔多日始驗傷，惟造成上述
    傷害原因多端，無法單純依此證據，遽認被告對C女有本件
    施用藥劑強制性交行為。
　⒋另扣案之白色長橢圓形錠劑2粒，經鑑定後檢出佐沛眠（Zolp
    idem)成分（淨重0.2530公克，取樣0.0204公克，餘重0.232
    6公克），固有交通部民用航空局航空醫務中心109年04月07
    日航藥鑑字第0000000號毒品鑑定書在卷可按（108偵5485卷
    第189頁），然此等含佐沛眠成分之白色長橢圓形錠劑係在
    被告住處起獲，並非在A22微旅HOTEL房間現場查獲，有搜索
    扣押筆錄、扣押物品目錄表存卷可按（108偵5485卷第59至6
    5頁），僅能證明被告確有取得含佐沛眠成分錠劑之管道，
    並查無何積極證據，足以證明被告有對C女施以藥劑強制性
    交之情事，則被告究竟有無公訴意旨所指訴之對C女以藥劑
    強制性交犯行，實非無合理懷疑。
  ⒌綜上，檢察官雖認被告有施用藥劑對被害人C 女為強制性交
    犯行，除C女指訴外，並無何補強證據，足資佐證確與事實
    相符，尚不得作為認定被告此部分犯罪事實之唯一證據，檢
    察官就此部分所提之證據，在客觀上並未達於通常一般人均
    不致有所懷疑之程度，復查無其他積極證據，足資證明被告
    有檢察官所指訴此部分犯行，本院無從形成被告此部分有罪
    之確信，自難以該罪名相繩。原審因而以不能證明被告涉有
    對C女為強制性交犯行，而為被告此部分無罪之判決。經核
    並無不合。檢察官上訴意旨猶執C女指訴及卷內Line對話內
    容，認被告有此部分犯行，然此部分除C女指訴外既無何補
    強證據足資佐證確與事實相符，自不得作為認定被告此部分
    犯罪事實之唯一證據，已如前述。檢察官上訴意旨猶以上開
    理由，指摘原審判決被告此部分無罪係屬不當，難認有理由
    ，應予駁回。
據上論斷，應依刑事訴訟法第368條、第369條第1項前段、第364
條、第299條第1項前段，判決如主文。
本案經檢察官黃彥琿到庭執行職務。
中　　華　　民　　國　　111 　年　　10　　月　　19　　日
                  刑事第二十五庭審判長法　官  邱滋杉
                                      法　官  黃翰義
                                      法　官  劉兆菊
以上正本證明與原本無異。
如不服本判決，應於收受送達後20日內向本院提出上訴書狀，其
未敘述上訴之理由者並得於提起上訴後20日內向本院補提理由書
（均須按他造當事人之人數附繕本）「切勿逕送上級法院」。
惟檢察官對本院維持一審無罪部分上訴，須受刑事妥速審判法第
9條限制。
刑事妥速審判法第9條：
除前條情形外，第二審法院維持第一審所為無罪判決，提起上訴
之理由，以下列事項為限：
一、判決所適用之法令牴觸憲法。
二、判決違背司法院解釋。
三、判決違背判例。
刑事訴訟法第 377 條至第 379 條、第 393 條第 1 款之規定，
於前項案件之審理，不適用之。
                                      書記官  蔡慧娟
中　　華　　民　　國　　111 　年　　10　　月　　19　　日
附錄：本案論罪科刑法條全文
中華民國刑法第222條
犯前條之罪而有下列情形之一者，處7年以上有期徒刑：
一、二人以上共同犯之。
二、對未滿十四歲之男女犯之。
三、對精神、身體障礙或其他心智缺陷之人犯之。
四、以藥劑犯之。
五、對被害人施以凌虐。
六、利用駕駛供公眾或不特定人運輸之交通工具之機會犯之。
七、侵入住宅或有人居住之建築物、船艦或隱匿其內犯之。
八、攜帶兇器犯之。
九、對被害人為照相、錄音、錄影或散布、播送該影像、聲音、
    電磁紀錄。
前項之未遂犯罰之。